【裁判字號】    95,訴,277
【裁判日期】    950306
【裁判案由】    毒品危害防制條例
【裁判全文】
臺灣臺中地方法院刑事判決               95年度訴字第277號
公  訴  人  臺灣臺中地方法院檢察署檢察官
被      告  乙○○
                    國民
上列被告因違反毒品危害防制條例案件，經檢察官提起公訴（九
十五年度毒偵字第一二號），本院合議庭裁定改以簡式審判程序
審理，判決如下：
    主  文
乙○○連續施用第一級毒品，累犯，處有期徒刑拾月。
扣案之海洛因貳小包（合計淨重零點肆貳公克）均沒收銷燬之。
    犯罪事實
一、乙○○前於民國九十年間，因施用毒品案件，經本院以九十
    年度毒聲字第三六八四號裁定送觀察、勒戒後，認有繼續施
    用毒品傾向，再經本院以九十年度毒聲字第四一二七號裁定
    令入戒治處所施以強制戒治一年，嗣於九十一年八月二十二
    日執行完畢，並於翌日即同年月二十三日釋放，並由臺灣臺
    中地方法院檢察署檢察官以九十一年度戒毒偵字第四○五號
    為不起訴處分；再於九十二年間，因施用第一級毒品案件，
    ，經本院以九十二年度毒聲字第一○三八號裁定另入戒治處
    所施以強制戒治一年，而於九十三年一月九日因毒品危害防
    制法修正而釋放（非屬強制戒治執行完畢而釋放）。而其施
    用毒品部分，另由檢察官提起公訴，經本院判處有期徒刑八
    月確定在案，入監執行後，甫於九十三年九月八日縮刑期滿
    執行完畢。詎乙○○猶不知戒絕，明知海洛因已列為毒品危
    害防制條例第二條第二項第一款所稱之第一級毒品，竟於強
    制戒治執行完畢釋放後五年內，另基於施用第一級毒品海洛
    因之概括犯意，於向不詳姓名年籍之友人購得第一級毒品海
    洛因後，即自九十四年十一月十日起至同年月十八日晚間六
    時許止，在其位於臺中市○區○○○路一段二八三巷二號住
    處，以將第一級毒品海洛因粉末摻於香煙內，點燃香煙吸入
    體內之方式，連續施用第一級毒品海洛因多次，平均每日施
    用一至二次。嗣於九十四年十一月十九日凌晨一時許，在臺
    中市○區○○路與自由路口為警查獲，並扣得其所有之第一
    級毒品海洛因二小包（合計淨重為零點四二公克）。
二、案經臺中市警察局第一分局報告臺灣臺中地方法院檢察署檢
    察官偵查起訴。
    理    由
一、訊據被告乙○○對於在上開時、地，連續多次非法施用第一
    級毒品海洛因之事實供承不諱，且被告於九十四年十一月十
    九日為警查獲時所採集之尿液，經送中山醫學大學附設醫院
    藥物濫用檢測中心檢驗結果，確呈嗎啡陽性反應，有該檢測
    中心出具之確認檢驗結果報告一紙在卷可稽，又其於為警查
    獲時所扣得之白粉二小包，經送法務部調查局鑑定結果，確
    含有第一級毒品海洛因成分（合計淨重零點四二公克），有
    該局九十五年二月八日調科壹字第一二○○一七三○三號鑑
    定通知書一份附卷可憑，足見被告之自白與事實相符，而堪
    以採信。本件事證明確，被告連續施用第一級毒品海洛因犯
    行，堪以認定。
二、被告前於九十年間，因施用毒品案件，經本院以九十年度毒
    聲字第三六八四號裁定送觀察、勒戒後，認有繼續施用毒品
    傾向，再經本院以九十年度毒聲字第四一二七號裁定令入戒
    治處所施以強制戒治一年，嗣於九十一年八月二十二日執行
    完畢，並於翌日即同年月二十三日釋放，並由臺灣臺中地方
    法院檢察署檢察官以九十一年度戒毒偵字第四○五號為不起
    訴處分，有該不起訴處分書、臺灣臺中地方法院檢察署刑案
    資料查註紀錄表及臺灣高等法院被告前案紀錄表各一份附卷
    可參。被告於前案強制戒治執行完畢釋放後，五年內再犯本
    件施用第一級毒品罪，應予依法論科。
三、查海洛因係毒品危害防制條例第二條第二項第一款所規定之
    第一級毒品。被告於前案強制戒治執行完畢釋放後，五年內
    再行施用第一級毒品海洛因之行為，核係犯同條例第十條第
    一項之施用第一級毒品罪。其持有毒品之行為，意在供己施
    用，故持有之低度行為，應為施用之高度行為所吸收，不另
    論罪。被告先後多次施用第一級毒品海洛因之犯行，時間緊
    接，且觸犯構成要件相同之罪，顯係基於概括犯意反覆為之
    ，應依刑法第五十六條連續犯之規定，論以一罪，並加重其
    刑。被告前於九十二年間，因施用第一級毒品案件，經本院
    判處有期徒刑八月確定在案，入監執行後，甫於九十三年九
    月八日縮刑期滿執行完畢，有前揭刑案資料查註紀錄表及被
    告前案紀錄表可參，其於有期徒刑執行完畢後五年內，再犯
    本件有期徒刑以上之罪，為累犯，應依法遞加重其刑。爰審
    酌被告前因施用毒品犯行，經觀察、勒戒及強制戒治後，竟
    猶故態復萌，再施用第一級毒品海洛因不輟，無視於毒品對
    於自身健康之戕害及國家對於杜絕毒品犯罪之禁令，惡性非
    輕，惟於犯後坦認罪行，態度尚佳等一切情狀，量處如主文
    所示之刑。扣案之第一級毒品海洛因二小包（合計淨重零點
    四二公克），為毒品危害防制條例第二條第二項第一款所指
    之第一級毒品，屬違禁物，爰依同條例第十八條第一項前段
    規定，均沒收銷燬之。
據上論斷，應依刑事訴訟法第二百七十三條之一第一項、第二百
九十九條第一項前段，毒品危害防制條例第十條第一項、第十八
條第一項，刑法第十一條、第五十六條、第四十七條，判決如主
文。
本案經檢察官甲○○到庭執行職務。
中    華    民    國    95    年    3     月    6     日
                  刑事第三庭    法  官  郭妙俐
上正本證明與原本無異。
如不服本判決，應於判決送達後十日內向本院提出上訴狀，上訴
於臺灣高等法院臺中分院( 須附繕本 )。
                                書記官  高勳楠
中    華    民    國    95    年    3     月    6     日
附錄本案論罪科刑法條全文
毒品危害防制條例第十條
施用第一級毒品者，處六月以上五年以下有期徒刑。
施用第二級毒品者，處三年以下有期徒刑。


司法院資訊處製作；財團法人民間司法改革基金會備份。
